臺灣板橋地方法院刑事判決　　　　　　 100年度訴字第2560號
公　訴　人　臺灣板橋地方法院檢察署檢察官
被　　　告　廖建盛
上列被告因違反毒品危害防制條例案件，經檢察官提起公訴 (10
0年度毒偵字第6012號)，被告於本院準備程序中就被訴事實為有
罪之陳述，經本院合議庭裁定由受命法官獨任進行簡式審判程序
，判決如下：
    主  文
廖建盛施用第一級毒品，累犯，處有期徒刑伍月，如易科罰金，
以新臺幣壹仟元折算壹日。又施用第二級毒品，累犯，處有期徒
刑月，如易科罰金，以新臺幣壹仟元折算壹日。應執行有期徒
刑陸月，如易科罰金，以新臺幣壹仟元折算壹日。
    事  實
一、廖建盛前因施用毒品案件，經本院以88年度毒聲字第6219
    號裁定送觀察、勒戒後，因認有繼續施用毒品之傾向，再經
    本院以88年度毒聲字第7001號裁定送強制戒治，於民國89年
    7 月28日停止戒治付保護管束，嗣於89年11月4 日保護管束
    期滿視為執行完畢，並由臺灣板橋地方法院檢察署檢察官以
    89 年 度戒毒偵字第871 號為不起訴處分確定；復於前揭
    觀察、勒戒及強制戒治執行完畢後5 年內，再因施用毒品案
    件，經本院以93年度訴字第960 號判處有期徒刑9 月、6 月
    ，應執行有期徒刑1 年2 月確定；又因搶奪案件，經本院
    以94 年 度訴字第225 號判處有期徒刑1 年4 月確定；復
    因贓物案件，經本院以94年度易字第790 號判處有期徒刑3
    月確定；再因施用毒品案件，經本院以94年度訴字第1385
    號判處有期徒刑10月、7 月，應執行有期徒刑1 年3 月確定
    。上開至所示之罪復經本院以96年度聲減字第273 號裁
    定減刑並定其應執行刑為有期徒刑1 年4 月又15日，並接續
    上開部分執行，於96年7 月16日執行完畢；又因竊盜案
    件，經本院以97年度易字第2907號判處有期徒刑1 年2 月，
    減為有期徒刑7 月，並經臺灣高等法院以98年度上易字第
    412 號駁回上訴確定，於99年6 月30日縮刑期滿執行完畢。
二、詎廖建盛猶不思戒絕毒癮，復分別基於施用第一級毒品海洛
    因及第二級毒品甲基安非他命之犯意，於100年7月27日下午
    某時許，在其當時位於新北市○○區○○街111號4樓之居所
    內，以將海洛因置入針筒後注射之方式，施用第一級毒品海
    洛因1次，及將甲基安非他命置於玻璃球中燒烤後吸食其煙
    霧之方式，施用第二級毒品甲基安非他命1次 (起訴書略載
    施用海洛因之時間、地點及方式，及誤載施用甲基安非他命
    之時間部分，均予以補充及更正) 。嗣於100 年7 月28日14
    時許，其因另涉竊盜案為警查獲時，在員警尚未發覺其有本
    件犯嫌之際，即向員警自承其施用毒品海洛因及甲基安非他
    命之犯行，並自願接受採尿送驗後，結果呈甲基安非他命、
    嗎啡及可待因陽性反應，始查悉上情。
三、案經新北市政府警察局中和第二分局移送臺灣板橋地方法院
    檢察署檢察官偵查後提起公訴。
    事  實
一、程序方面：按除被告所犯為死刑、無期徒刑、最輕本刑為3
    年以上有期徒刑之罪或高等法院管轄第一審案件者外，於第
    一次審判期日前之準備程序進行中，被告先就被訴事實為有
    罪之陳述時，審判長得告知被告簡式審判程序之旨，並聽取
    當事人、代理人、辯護人及輔佐人之意見後，裁定進行簡式
    審判程序，刑事訴訟法第273 條之1 第1 項定有明文。經核
    ，本案被告廖建盛所犯係死刑、無期徒刑、最輕本刑為3年
    以上有期徒刑以外之罪，其於準備程序中就被訴事實為有罪
    之陳述，經法官告知簡式審判程序之旨，並聽取公訴人、被
    告之意見後，本院爰依首揭規定，合議裁定由受命法官獨任
    進行簡式審判程序，合先敘明。
二、經查，上揭事實，業據被告於警詢、本院準備程序及審理時
    坦承不諱，並有臺灣檢驗科技股份有限公司100年8月8日濫
    用藥物檢驗報告、新北市政府警察局中和第二分局毒品案犯
    罪嫌犯人姓名及代碼對照表各1紙在卷可憑，因認被告之自
    白與事實相符，堪予採信。再被告前因施用毒品案件，經本
    院以88年度毒聲字第6219號裁定送觀察、勒戒後，因認有繼
    續施用毒品之傾向，再經本院以88年度毒聲字第7001號裁定
    送強制戒治，於89年7月28日停止戒治付保護管束，並於89
    年11月4日保護管束期滿視為執行完畢，並由臺灣板橋地方
    法院檢察署檢察官以89年度戒毒偵字第871號為不起訴處分
    確定後，仍於前揭觀察、勒戒及強制戒治執行完畢後5年內
    ，反覆再犯如事實欄所載之施用毒品犯行，有臺灣高等法院
    被告前案紀錄表附卷可憑，顯見其再犯率甚高，原實施之觀
    察、勒戒及強制戒治，已無法收其實效，即應直接依該條例
    第10條處罰（最高法院97年度第5次刑事庭會議決議、98年
    度台非字第12號、第56號判決意旨參照）。綜上所述，本件
    罪證明確，被告犯行洵堪認定，應予依法論科。
三、按海洛因及甲基安非他命分別係毒品危害防制條例第2 條第
    2 項第1 款、第2 款所規定之第一級毒品及第二級毒品，故
    核被告所為，係犯該條例第10條第1 項之施用第一級毒品罪
    及同條第2項之施用第二級毒品罪，其施用前持有海洛因、
    甲基安非他命之低度行為，應為施用之高度行為所吸收，均
    不另論罪。被告所犯上開二罪，犯意有別，行為互殊，應予
    分論併罰。又被告前有如事實欄所載之論罪科刑執行情形，
    有臺灣高等法院被告前案紀錄表附卷可憑，其於受徒刑執行
    完畢後5年內，故意再犯本件有期徒刑以上之罪，皆為累犯
    ，均應依刑法第47條第1 項加重其刑。再被告係因另涉竊盜
    案為警查獲時，在員警尚未發覺其有本件犯嫌之際，即向員
    警自承其施用毒品海洛因及甲基安非他命之犯行，並自願接
    受採尿送驗，有其警詢筆錄乙份在卷可憑，因認被告係對於
    未發覺之犯罪為自首而受裁判，符合自首之要件，爰依刑法
    第62條前段之規定，均減輕其刑，並皆依法先加重後減輕之
    。爰審酌被告前經觀察、勒戒及強制戒治後，仍未能戒斷其
    施用毒品之惡習，惟其犯後坦承其過，態度良好，核施用毒
    品屬於自殘行為，犯罪手段尚屬輕微，及其犯罪動機、目的
    、生活狀況、智識程度、所生危害等一切情狀，分別量處如
    主文所示之刑，並諭知易科罰金之折算標準，及定其應執行
    刑，並諭知易科罰金之折算標準，以資懲儆。
據上論斷，應依刑事訴訟法第273 條之1 第1 項、第299 條第1
項前段，毒品危害防制條例第10條第1項、第2項，刑法第11 條
前段、第41條第1項前段、第47條第1項、第51條第5款、第62 條
前段，判決如主文。
本案經檢察官林錦鴻到庭執行職務。
中    華    民    國   100    年    11    月    30    日
                  刑事第十庭    法  官    陳昭筠
以上正本證明與原本無異。
如不服本判決應於送達後10日內向本院提出上訴狀。
                                書記官    黃文儀
中    華    民    國   100    年    12    月    1     日
附錄本案論罪科刑法條全文
毒品危害防制條例第10條
施用第一級毒品者，處 6 月以上 5 年以下有期徒刑。
施用第二級毒品者，處 3 年以下有期徒刑。